臺灣臺中地方法院刑事判決　　　　　　　96年度易字第4973號
公　訴　人　臺灣臺中地方法院檢察署檢察官
被　　　告　甲○○
　　　　　　　　　　（另案羈押於臺灣臺中看守所）
上列被告因毒品危害防制條例案件，經檢察官提起公訴（96年度
毒偵字第4495號），本院判決如下：
    主    文
甲○○施用第二級毒品，處有期徒刑肆月，如易科罰金，以新臺
幣壹仟元折算壹日。
    犯罪事實
一、甲○○曾於民國九十四年間因施用毒品案件，經依臺灣南投
    地方法院裁定送觀察、勒戒後，認無繼續施用毒品之傾向，
    於九十四年八月十五日執行完畢釋放，並由臺灣南投地方法
    院檢察署檢察官以九十四年度毒偵字第八八六號為不起訴處
    分確定。詎甲○○猶不知戒絕毒癮，復基於施用第二級毒品
    甲基安非他命之犯意，於九十六年八月七日晚上九時十五分
    許回溯九十六小時內某時，在不詳處所，施用第二級毒品甲
    基安非他命一次。嗣於九十六年八月七日晚上九時十五分許
    ，為警持搜索票，在臺中市○區○○○街十五號處所查獲，
    經採集其尿液送驗結果呈甲基安非他命陽性反應。
二、案經臺中市警察局第三分局報請臺灣臺中地方法院檢察署檢
    察官偵查起訴。
　　理　　由
一、訊據被告甲○○矢口否認有何施用第二級毒品甲基安非他命
    之犯行，辯稱：其在警方查獲之處所住了幾天，其可能在朋
    友旁邊，吸了二手的煙霧云云。然查：被告為警查獲後所採
    集之尿液經送檢驗結果確呈甲基安非他命陽性反應，有中山
    醫學大學附設醫院檢驗科藥物檢測中心尿液檢驗報告書一份
    附卷可稽。而有關吸入毒品之二手煙是否可由尿液中檢出毒
    品反應一節，依法務部調查局第六處82發技一字第4153號函
    所示：依該局檢驗毒品案件經驗研判，若非長時間與吸毒者
    直接相向且存心大量吸入吸毒者所呼出之煙氣，以二手煙中
    可能存在之低劑量毒品，應不致在尿液中檢驗出毒品反應等
    語。另行政院衛生署管制藥品管理局93年12月23日管檢字第
    930012204號函亦稱：依常理判斷，一般吸入二手煙之影響
    程度與空間大小、密閉、吸入之濃度多寡及時間長短等因素
    有關，又縱然吸入二手煙，尿液中檢驗出毒品反應，其濃度
    亦應遠低於施用者等語。依卷附被告之尿液檢驗報告，被告
    尿液中之甲基安非他命濃度高達24397ng／ml，遠高於認定
    確有施用之陽性反應即500ng／ml達四十八倍以上，顯見應
    係被告自己施用第二級毒品甲基安非他命，方足致之。是被
    告確有於查獲前即九十六年八月七日晚上九時十五分許回溯
    九十六小時內某時，施用甲基安非他命一次無誤。查被告曾
    於九十四年間因施用毒品案件，經依臺灣南投地方法院裁定
    送觀察、勒戒後，認無繼續施用毒品之傾向，於九十四年八
    月十五日執行完畢釋放，此有臺灣高等法院被告前案紀錄表
    及臺灣臺中地方法院刑案資料查註紀錄表各一份在卷可憑，
    被告於上開觀察勒戒執行完畢釋放後，五年內再犯本件施用
    第二級毒品罪，依毒品危害防制條例第二十三條第二項之規
    定，自應依法追訴處罰。被告之所辯無非卸飾之詞，不足採
    信，事證明確，其犯行洵堪認定。
二、核被告所為，係犯毒品危害防制條例第十條第二項之施用第
    二級毒品罪。被告持有第二級毒品之低度行為，為其施用第
    二級毒品之高度行為所吸收，不另論罪。爰審酌被告犯罪之
    動機、目的、手段、其品性及智識程度、所為施用毒品犯行
    為自戕之病態行為，及其犯罪後之態度等一切情狀，量處如
    主文所示之刑，並諭知易科罰金之折算標準。
據上論斷，應依刑事訴訟法第二百九十九條第一項前段，毒品危
害防制條例第十條第二項，刑法第十一條前段、第四十一條第一
項前段，判決如主文。
本案經檢察官張桂芳到庭執行職務。
中　　華　　民　　國　　96　　年　　11　　月　　27　　日
                  刑事第八庭    法  官  簡源希
上為正本係照原本作成
如不服本判決，應於收受送達後10日內向本院提出上訴書狀（應
敘述具體理由並附繕本）。
上訴書狀如未敘述理由，應於上訴期間屆滿後20日內補提理由書
於本院。
                                書記官  張雅慧
中　　華　　民　　國　　96　　年　　11　　月　　27　　日
附錄論罪科刑法條：
毒品危害防制條例第10條第2項：
施用第二級毒品者，處 3 年以下有期徒刑。
